【裁判字號】    92,上易,3009
【裁判日期】    921231
【裁判案由】    竊盜
【裁判全文】
臺灣高等法院刑事判決                          九十二年度上易字第三００九號
    上  訴  人
    即  被  告  乙○○
右上訴人因竊盜案件，不服臺灣臺北地方法院九十二年度易字第六六五號，中華民國
九十二年八月十四日第一審判決（起訴案號：臺灣臺北地方法院檢察署九十一年度偵
字第二００八０號、九十二年度偵字第五０二六號），提起上訴，本院判決如左：
    主  文
上訴駁回。
    事實及理由
一、本案經本院審理結果，認第一審以上訴人即被告乙○○犯刑法第三百二十條第一
    項之罪，判處有期徒刑一年四月，且認被告有犯竊盜罪之習慣，併依竊盜犯贓物
    犯保安處分條例第三條第一項第一款之規定，諭知令被告於刑之執行前，應入勞
    動場所強制工作三年，扣案鑰匙九支均沒收，認事用法及量刑均無不當，應予維
    持，並引用第一審判決書記載之事實、證據及理由。（如附件）
二、被告上訴意旨：伊沒有偷，因為是通緝被抓到，想要盡快執行才承認，並請求鑑
    定扣案鑰匙能否開啟小客車車門云云。
三、查原審審酌被告有諸多竊盜前科，足認素行確實不佳且無改過遷善之心，及其犯
    罪之動機、目的、手段，生活情狀、智識程度等一切情狀，因而量處有期徒刑一
    年四月，復認其前自七十七年起至九十年間因竊盜案件，先後經原審法院於：七
    十七年十二月二十三日判處有期徒刑八月、七十九年八月三十日判處有期徒刑二
    年、八十三年十二月十九日判處有期徒刑一年、八十七年一月二十六日判處有期
    徒刑一年、九十一年五月十五日判處有期徒刑二年，有臺灣高等法院被告全國前
    案紀錄表附卷可稽，顯見其確有犯竊盜罪之習慣，為藉由保安處分之強制力，令
    其參與勞動，訓練其職業技能並養成勞動習慣，改正不良習性，使之將來能適應
    社會生活，並依竊盜犯贓物犯保安處分條例第三條第一項第一款之規定，諭知令
    被告於刑之執行前，應入勞動場所強制工作三年，以期能收矯治教化之效。
四、另被告聲請鑑定鑰匙云云，查被告是在竊盜現場以現行犯遭逮捕，本院認為事
    實已臻明確，況且被害人甲○○於警訊時明確指證，其所有小客車門鎖已遭破壞
    等語，必然早已更換車門鎖，並無鑑定之實益，併此敘明。是原審之認事用法，
    洵屬允當。被告上訴指摘原審未詳予調查，量刑過重云云，為無理由，應予駁回
    。
據上論結，應依刑事訴訟法第三百七十三條、第三百六十八條，判決如主文。
本案經檢察官鄭富銘到庭執行職務。
中      華      民      國    九十二    年     十二     月    三十一    日
                              臺灣高等法院刑事第二十庭
                                    審判長法  官  陳  晴  教
                                          法  官  李  春  地
                                          法  官  鄧  振  球
右正本證明與原本無異。
不得上訴。
                                          書記官  郭  台  發
中      華      民      國    九十三    年      一      月     十二     日
附錄：本案論罪科刑法條全文
中華民國刑法第三百二十條第一項（普通竊盜罪）
意圖為自己或第三人不法之所有，而竊取他人之動產者，為竊盜罪，處五年以下有期
徒刑、拘役或五百元以下罰金。


司法院資訊處製作；財團法人民間司法改革基金會備份。
